# 咨询专家关于管理层对金融资产认定的问题

提问人：laoshiqan 时间：2012-07-23 11:58:20
A集团所属B子公司持有C上市公司35%股权，计入长期股权投资，并采用权益法核算。A由于历史原因，持有C上市公司0.2%股权，按持有目的计入可供出售金融资产核算。 请问：在A集团合并层面，是否需要将A持有C的0.2%股权调整进入长期股权投资并采用权益法核算？同一个集团，是否可以对上述事项，做出两种持有目的判断？即子公司购入股权，计入长期股权投资，并采用权益法核算，同时集团购入股权，又计入金融资产这种处理方式是否可行？ 或者说集团计入可供出售金融资产而子公司又计入到交易性金融资产？是否在合并层面将计入两种资产类别的金融资产调整到统一金融资产中？ 这些是否有相关文件或者上市公司案例规定？

回答人：chenyiwei
回复 laoshiqan 的帖子
根据长期股权投资准则的应用指南：
一、本准则规范的范围 （一）企业持有的能够对被投资单位实施控制的权益性投资，即对子公司投资。 （二）企业持有的能够与其他合营方一同对被投资单位实施共同控制的权益性投资，即对合营企业投资。 （三）企业持有的能够对被投资单位施加重大影响的权益性投资，即对联营企业投资。 （四）企业对被投资单位不具有控制、共同控制或重大影响，且在活跃市场中没有报价、公允价值不能可靠计量的权益性投资。 除上述情况以外，企业持有的其他权益性投资，应当按照《企业会计准则第 22 号--金融工具确认和计量》的规定处理。
因此，在本案例中，A是B的母公司，B能够对C施加重大影响，则A也就能对C施加重大影响。尽管A直接持有C的股权仅为0.2%，但是仍将C看作其联营企业，应按权益法核算。